臺灣高雄地方法院刑事判決　　　　　 100年度審易字第2883號
公　訴　人　臺灣高雄地方法院檢察署檢察官
被　　　告　蔡德謀
上列被告因竊盜等案件，經檢察官提起公訴（100年度偵字第204
87號），本院依簡式審判程序審理，判決如下：
    主  文
蔡德謀犯竊盜罪，處有期徒刑肆月，如易科罰金，以新臺幣壹仟
元折算壹日；又犯不能安全駕駛動力交通工具罪，處有期徒刑貳
月，如易科罰金，以新臺幣壹仟元折算壹日。應執行有期徒刑伍
月，如易科罰金，以新臺幣壹仟元折算壹日。
    事  實
一、蔡德謀於民國100年5月4日下午4時起至6時30分許止，在高
    雄市小港區漁會海產店與其友人一同飲酒，其於飲酒後6時
    30分許，步行至高雄市小港區漁會東側停車場時，見林弘祥
    所有由其父親騎乘之車牌號碼XGH-096號重型機車停放於該
    處，鑰匙忘記拔取而插於鑰匙孔上，認有機可乘，竟意圖為
    自己不法所有之竊盜犯意，亦明知飲酒後其平衡感、定向力
    及感覺能力均有所障礙，血液所含之酒精成分已達於不能安
    全駕駛動力交通工具之程度，仍以該機車鑰匙發動引擎，徒
    手竊取上開機車並駛離現場。蔡德謀於竊得該機車後，沿高
    雄市○○○路方向騎乘，於同日下午7時20分許，行經高雄
    市小港區○○○路86號前，因不勝酒力，操控能力降低，對
    員警指揮及交通號誌反應遲緩，為警攔檢盤查並實施酒測後
    ，測得其呼氣酒精濃度高達每公升0.56毫克，另其上開竊取
    機車之犯行，於尚未被偵查機關發覺前，即主動向執行員警
    坦承願接受裁判，並當場扣得前揭林弘祥所有失竊之重型機
    車1輛及鑰匙1支。
二、案經林弘祥訴由高雄市政府警察局小港分局報告臺灣高雄地
    方法院檢察署檢察官偵查起訴。
    理  由
一、本件被告蔡德謀所犯係死刑、無期徒刑、最輕本刑為3年以
    上有期徒刑以外之罪，其於準備程序就前揭被訴事實為有罪
    之陳述，經告知簡式審判程序之旨，並聽取其與公訴人之意
    見後，本院認無不得或不宜改依簡式審判程序進行之處，爰
    依刑事訴訟法第273條之1第1項規定，裁定本件進行簡式審
    判程序，合先敘明。
二、上揭事實，業經被告於警詢、偵查及本院審理時均坦承不諱
    ，核與證人即被害人林弘祥於警證述之情節相符（警卷第10
    頁、第11頁），並有林弘祥立具之贓物認領保管單1紙、檢
    測酒精濃度高達0.56MG/L之酒精測試紀錄表、刑法第185條
    之3案件測試觀察紀錄表各1份及照片3張（警卷第16頁至第
    18頁、第22頁、第23頁）附卷可稽，足認被告上開任意性自
    白應與事實相符，堪予信實。從而，本件事證明確，被告犯
    行，洵堪認定，應依法論科。
三、查被告行為後，刑法第185條之3之不能安全駕駛動力交通工
    具罪業經立法院修正三讀通過，於100年11月30日經總統以
    華總一義字第10000263911號令公布，並自公布日施行。該
    條文經修正後除增列第2項「因而致人於死者，處1年以上7
    年以下有期徒刑；致重傷者，處6月以上5年以下有期徒刑。
    」外，並於第1項之條文內容提高刑度及罰金之金額為有期
    徒刑2年以下、拘役或科或併科20萬元以下罰金，經比較新
    舊法結果，修正後之規定並非較有利於被告，是依刑法第2
    條第1項前段規定，被告所犯刑法第185條之3之公共危險罪
    部分，自應適用被告行為時法即修正前之規定予以處斷。
四、核被告所為，係犯刑法第320條第1項之竊盜罪、修正前刑法
    第185條之3之不能安全駕駛動力交通工具罪。其所犯上開2
    次犯行，犯意各別，行為互殊，應予分論併罰。又被告於竊
    取上開機車騎乘上路後，旋即經警攔檢盤查，並於執行員警
    詢問該機車係何人所有時，主動告知為伊所竊取，另告訴人
    係於員警通知後，始知該機車遭竊，尚未報案等情，有被告
    及告訴人之調查筆錄各1份在卷可稽，可見被告上開竊取機
    車之犯行，係於尚未被有偵查權限之機關發覺其姓名及犯罪
    事實前，即向員警坦承其為行為人，應符合自首之要件，爰
    依刑法第62條前段規定，就其所為竊盜犯行部分，酌予減輕
    其刑。爰審酌被告年屆40歲，正值壯年，應可尋得正職營生
    ，卻不思及此，見告訴人之父親將騎乘之機車停放於上開停
    車場忘記拔取鑰匙之際，竟恣生貪念而竊取，並供己為代步
    之用，守法觀念顯然淡薄，且前於86年、88年及99年間（10
    0年8月4日始徒刑執行完畢出監，未構成累犯）已因犯竊盜
    罪經判刑確定，竟再為本件竊盜犯行，可見仍未能悔悟而警
    惕自律，另其明知飲酒後不得駕駛交通工具，漠視法令逕於
    酒後騎乘前揭竊取之機車上路，除侵害他人財產權益且危及
    自身安全外，並嚴重威脅其他用路人之人車安全，所為實不
    足取，惟念其犯後坦承犯行，態度尚可，所竊取之物品價值
    非鉅及竊取之機車已歸還予告訴人，損失已有所減輕，暨考
    量被告於此之前並無酒後駕車之前科紀錄、犯罪動機、方法
    及測得呼氣酒精濃度為每公升0.56毫克等一切情狀，分別量
    處並定應執行刑如主文所示；復參以被告之智識程度為國中
    肄業，家庭經濟狀況勉持等情形，並分別諭知如主文所示之
    易科罰金折算標準。至扣案之鑰匙1支，被告陳稱竊取時該
    鑰匙即插於鑰匙孔內等語明確（本院審易卷第79頁），應為
    告訴人所有，爰不予宣告沒收，附此敘明之。
據上論斷，應依刑事訴訟法第273條之1、第299條第1項前段，刑
法第2條第1項前段、修正前刑法第185條之3、刑法第320條第1項
、第62條前段、第41條第1項前段、第51條第5款，刑法施行法第
1條之1，判決如主文。
本案經檢察官陳孟皇到庭執行職務。
中    華    民    國    100    年  12    月    19    日
                  刑事第十庭  法  官  林勳煜
以上正本證明與原本無異。
如不服本判決應於收受送達後10日內向本院提出上訴書狀，並應
敘述具體理由；如未敘述上訴理由者，應於上訴期間屆滿後20日
內向本院補提理由書（均須按他造當事人之人數附繕本）「切勿
逕送上級法院」。
中    華    民    國   100    年    12    月    19    日
                              書記官  陳莉庭
附錄本件論罪科刑法條全文：
修正前中華民國刑法第185條之3
服用毒品、麻醉藥品、酒類或其他相類之物，不能安全駕駛動力
交通工具而駕駛者，處 1 年以下有期徒刑、拘役或科或併科 15
萬元以下罰金。
中華民國刑法第320條
（普通竊盜罪、竊佔罪）
意圖為自己或第三人不法之所有，而竊取他人之動產者，為竊盜
罪，處5 年以下有期徒刑、拘役或5 百元以下罰金。
意圖為自己或第三人不法之利益，而竊佔他人之不動產者，依前
項之規定處斷。
前二項之未遂犯罰之。